臺灣臺中地方法院刑事判決　　　　　　　　　　　　　九十三年度易字第六九二號
　　公　訴　人　臺灣臺中地方法院檢察署檢察官
　　被　　　告　乙○○
右列被告因強制等案件，經檢察官提起公訴（九十三年度偵字第三三五九號），本院
判決如左：
    主      文
乙○○共同以脅迫使人行無義務之事，處有期徒刑肆月，如易科罰金，以佰元折算
壹日。
    事      實
一、乙○○於民國九十三年二月六日晚上八時許，受綽號「金鋼」之成年男子所委託
    ，前至臺中市○○○路○段一號「水準賓館」前，與綽號「金鋼」者、「金鋼」
    之兄「蕭世民」及另一綽號「阿如」之成年男子會合，共同向甲○○催討其積欠
    綽號「金鋼」者之新台幣（下同）二萬元債務，因甲○○無力返還，乙○○竟基
    於傷害之故意，出手毆打甲○○，致甲○○受有臉部多處挫傷及擦傷、前胸及背
    後多處挫傷等傷害（傷害部分業據甲○○撤回告訴）。復與綽號「金鋼」者、「
    蕭世民」及綽號「阿如」者，共同基於使人行無義務事之犯意聯絡，由乙○○向
    甲○○脅迫稱：如無法在當日晚上十二點前將債務處理好，將斷手斷腳等語，甲
    ○○因已遭乙○○毆打，不得不從，遂隨同乙○○等人共乘自小客車，於同日晚
    上十一時許，前往甲○○位於臺中市○○區○○街二六九號八樓之住處，向甲○
    ○之父親索討債務，而以脅迫方式使甲○○行無義務之事。
二、案經甲○○訴由暨臺中市警察局第一分局報請臺灣臺中地方法院檢察署檢察官偵
    查起訴。
    理      由
一、訊據被告乙○○固坦承有受綽號「金鋼」者之委託，向被害人甲○○催討債務及
    毆打被害人之行為，惟矢口否認有何強制罪之犯行，辯稱：其未脅迫甲○○，是
    甲○○答應還錢，其才隨同甲○○回家的云云。然查：右揭事實，業據被害人甲
    ○○迭於警詢、偵查中及本院審理時指訴綦詳，並有診斷證明書一份附於偵查卷
    可稽。且參以被告係受託向被害人催討債務，並於偵查中供稱：「我對甲○○說
    凌晨三點以前要還錢，要不然自己負責」等語，顯見被告與綽號「金鋼」者、「
    蕭世民」及「阿如」者，應有以脅迫方式使被害人行無義務事，允無疑義。被告
    之所辯無非卸飾之詞，不足採信，事證明確，其犯行洵堪認定。
二、核被告所為，係犯刑法第三百零四條第一項之強制罪。被告與綽號「金鋼」、「
    蕭世民」及「阿如」之成年男子間，有犯意聯絡及行為分擔，為共同正犯。爰審
    酌被告犯罪之動機、目的、手段、其品行及智識程度、已與被害人當庭達成和解
    ，及其犯罪後之態度等一切情狀，量處如主文所示之刑，並諭知易科罰金之折算
    標準。
三、公訴意旨另以：被告乙○○在右揭事實欄所示時、地，基於傷害之故意，出手毆
    打被害人甲○○，致被害人甲○○受有臉部多處挫傷及擦傷、前胸及背後多處挫
    傷等傷害，因認被告乙○○此部分係涉有刑法第二百七十七條第一項之傷害罪嫌
    云云。惟按告訴乃論之罪，告訴人得於第一審辯論終結前撤回其告訴，刑事訴訟
    法第二百三十八條第一項定有明文，被告乙○○所涉傷害被害人甲○○之犯行，
    係犯刑法第二百七十七條第一項之傷害罪，依刑法第二百八十七條前段之規定係
    屬告訴乃論之罪，而被害人業於本院審理時撤回此部分之告訴，有撤回告訴狀一
    份附於本院卷可稽。此部分原應依法為公訴不受理之判決，惟公訴人以此部分與
    被告所犯前開有罪部分有牽連犯裁判上一罪之關係，在審判上不可分，爰不另為
    不受理判決之諭知。
據上論斷，應依刑事訴訟法第二百九十九條第一項前段，刑法第二十八條、第三百零
四條、第四十一條第一項前段，罰金罰鍰提高標準條例第一條前段、第二條，判決如
主文。
中      華      民      國      九十三      年      十      月    六    日
                                臺灣臺中地方法院刑事第六庭
                                  審判長法  官  夏  一  
                                        法  官  林  念  祖
                                        法  官  簡  源  希
右正本證明與原本無異。
如不服本判決，應於判決送達後十日內向本院提出上訴狀，上訴於臺灣高等法院臺中
分院( 須附繕本 )。
                                        書記官
中      華      民      國      九十三      年      十      月    六    日
附錄論罪科刑法條：
刑法第三百零四條第一項：以強暴、脅迫使人行無義務之事或妨害人行使權利者，處
                        三年以下有期徒刑、拘役或三百元以下罰金。
